最高法院刑事判決　　　　　　九十六年度台上字第七五六七號
上　訴　人　甲○○
上列上訴人因違反毒品危害防制條例案件，不服台灣高等法院高
雄分院中華民國九十五年六月二十日第二審判決（九十五年度上
訴字第八五０號，起訴案號：台灣高雄地方法院檢察署九十四年
度毒偵字第八九０二號），提起上訴，本院判決如下：
    主  文
上訴駁回。
　　理  由
按刑事訴訟法第三百七十七條規定，上訴於第三審法院，非以判
決違背法令為理由，不得為之。是提起第三審上訴，應以原判決
違背法令為理由，係屬法定要件。如果上訴理由狀並未依據卷內
訴訟資料，具體指摘原判決不適用何種法則或如何適用不當，或
所指摘原判決違法情事，顯與法律規定得為第三審上訴理由之違
法情形，不相適合時，均應認其上訴為違背法律上之程式，予以
駁回。本件上訴人甲○○上訴意旨略稱：(一)、上訴人於第一審同
意採認罪協商方式，請求准予諭知易科罰金之刑，惟判決結果竟
量處有期徒刑八月，不但有違立法美意，更使司法威信喪失。(二)
、上訴人於認罪協商後，即未再接獲法院任何通知或傳喚，且因
上訴人與所居住大樓管理委員會因管理費之爭議，管理委員會對
上訴人之信函多予刻意刁難，不予代收或告知，造成上訴人喪失
出庭應訊辯解之機會，影響上訴人權益至鉅。請法院詳予查證，
並還上訴人未能到庭之權益。(三)、上訴人於民國九十五年二月七
日下午為警查獲後，因早已戒除毒癮，不可能有尿液陽性反應，
乃主動請求警方採尿送驗，對此無中生有之結果，上訴人實在難
以接受。(四)、祈請法院審酌上訴人已深知悔悟，且雙親已歿，妻
子亦已離異，尚有一對子女正值求學階段，毫無謀生能力，賴上
訴人養生就學，為免上訴人家庭破碎，請求將原判決撤銷發回原
審，或逕行改判諭知上訴人得易科罰金之刑等語。
惟查證據之取捨與其證明力之判斷，以及事實有無之認定，屬事
實審法院之職權，苟其取捨證據與判斷證據證明力並不違背經驗
法則及論理法則，即不容任意指為違背法令，而執為適法之第三
審上訴理由。本件原判決認定上訴人有原判決事實欄所載之連續
施用第一級毒品（累犯）犯行，係以上訴人於九十四年十月六日
及九十五年二月七日為警查獲後所採集之尿液，經送檢驗結果，
確均呈嗎啡陽性反應，有高雄市立凱旋醫院濫用藥物尿液檢驗報
告、高雄市政府警察局苓雅分局煙毒、麻藥案件嫌犯代號與真實
姓名對照表各二紙附卷可稽，並有上訴人坦承施用過之注射針筒
一支扣案可證，該扣案之注射針筒經送高雄醫學院附設中和紀念
醫院鑑定，亦呈海洛因陽性反應，有該院九四─四二八五號檢驗
報告書一紙附卷可參，參諸文獻Clarke's Isolation and Inde-
ntification of Drugs乙書第二版記述：施用海洛因後二十四小
時內經由尿液排出之量可達使用劑量之八十％等語，且上訴人於
第一審已坦承施用海洛因毒品，足認上訴人確有上開施用海洛因
毒品犯行。又上訴人前因施用毒品案件，經法院裁定觀察勒戒，
於九十二年十一月十四日因無繼續施用毒品傾向出所，此有台灣
高雄地方法院檢察署刑案資料查註紀錄表、全國施用毒品案件紀
錄表及台灣高等法院被告前案紀錄表等在卷可參，上訴人前犯施
用毒品罪經觀察勒戒執行完畢釋放後五年內，再犯本件施用毒品
犯行，事證明確等證據，予以綜合判斷，認上訴人係犯毒品危害
防制條例第十條第一項之施用第一級毒品罪。其持有第一級毒品
之低度行為，為施用第一級毒品之高度行為所吸收，不另論罪。
上訴人先後二次犯行，時間緊接，所犯罪名相同，顯係基於概括
犯意為之，應依連續犯之規定論以一罪。檢察官移送併辦部分與
起訴部分有連續犯裁判上一罪之關係，為起訴效力所及，自應一
併審理。上訴人前於九十二年間因施用毒品案件，經法院判處有
期徒刑四月確定，於九十三年二月二十日易科罰金執行完畢，有
台灣高等法院被告前案紀錄表附卷可參，其於有期徒刑執行完畢
後五年以內再犯本罪，為累犯，應依法加重其刑。因第一審判決
未及審酌上訴人九十五年二月七日施用第一級毒品之犯行，因而
予以撤銷，改判仍論處上訴人同一罪名，並於法定刑內量處其刑
，另將扣案殘留第一級毒品海洛因之注射針筒一支依法沒收銷燬
之，復說明上訴人經合法傳喚，無正當理由未到庭，爰不待其陳
述逕行判決，已詳敘其所憑之證據及認定之理由，所為論斷，均
有卷存證據資料可資覆按，從形式上觀察，原判決並無違背法令
情形。而本件原審審理期日傳票已依法寄存於高雄市政府警察局
苓雅分局成功路派出所，亦有該送達證書可參（原審卷第二一頁
），原審送達及審理自均合法。上訴人另指摘第一審判決未依認
罪協商內容而為判決部分，與原審判決是否合法無關，至量刑之
輕重，乃實體法賦予法院得依職權自由裁量之事項。原判決已斟
酌刑法第五十七條各款所列情狀而為刑之量定，既未逾越法定刑
度，又無濫用其權限，不容任意指為違法。其餘上訴意旨，亦係
就原審取捨證據及判斷其證明力職權之適法行使，及判決內已明
白論斷之事項，任憑己見再為不同之評價，執以指摘原判決違法
，與法律規定得為第三審上訴理由之違法情形，不相適合，其上
訴違背法律上之程式，應予駁回。
據上論結，應依刑事訴訟法第三百九十五條前段，判決如主文。
中　　華　　民　　國　九十六　年　 十二 　月  二十七  日
                      最高法院刑事第一庭
                          審判長法官  董　明　霈
                                法官  林　茂　雄
                                法官  張　祺　祥
                                法官  呂　永　福
                                法官  蘇　振　堂
      本件正本證明與原本無異
                                      書  記  官
中　　華　　民　　國　九十七　年　  一  　月　　四　　日
                                                 H
